臺灣板橋地方法院交通事件裁定　　　　　　　　　　　九十三年度交聲字第三九號
　　原處分機關　臺北縣政府警察局永和分局
　　異　議　人　甲○○
　　即受處分人
右列受處分人因違反道路交通管理處罰條例案件，對臺北縣政府警察局永和分局於民
國九十二年九月二十九日以北縣永警交裁字第00000000號所為之裁決處分（
原舉發案號：臺北縣政府警察局九十年三月四日北縣警交字第Ｃ00000000號
），聲明異議，本院裁定如左：
    主  文
異議駁回。
    理  由
一、原處分意旨略以：異議人即受處分人甲○○於民國九十年三月四日中午十二時二
    十分許，在臺北縣永和市○○街四二之一號前，因未經許可在道路擺設攤位不聽
    勸阻，經警掣單當場舉發，乃依道路交通管理處罰條例第八十三條第二款之規定
    ，裁處罰鍰新臺幣六百元。
二、異議意旨略以：異議人設攤地點係在臺北縣永和市○○街七十號對面，並非本件
　　裁決書上所指之違規地點即臺北縣永和市○○街四二之一號前，且斯時警方欲取
　　締舉發的對象是在該地點賣炸豆腐的攤販，伊則是賣豆花的，詎遭警員誤為舉發
　　，實難甘服，爰聲明異議，請求撤銷原處分云云。
三、按有未經許可在道路擺設攤位之情形不聽勸阻者，處所有人新臺幣三百元以上六
    百元以下罰鍰，並責令撤除；又道路：指公路、街道、巷衖、廣場、騎樓、走廊
    或其他供公眾通行之地方，以上道路交通管理處罰條例第八十三條第二款、第三
    條第一款分別定有明文。
四、經查，本件異議人即受處分人甲○○係於九十二年十月十四日收受原處分機關即
    臺北縣政府警察局永和分局之違反道路交通管理事件裁決書，此觀諸本件移送書
    、異議人九十二年十二月二十六日聲明異議狀自明，嗣於九十二年十月二十六日
    向原處分機關提出申訴，有申訴書及臺北縣政府警察局永和分局九十二年十一月
    二十八日永警裁字第０九二００四六一四二號書函影本各一份在卷足憑，雖形式
    上為申訴書，然揆諸該申訴書內容，已足認係異議人對於上開裁決書內容不服而
    提出聲明異議之意思表示，復參以異議人上開聲明異議狀內亦表明其於九十二年
    十月二十六日已向原處分機關提出申訴等情，該聲明異議狀應僅係補充其之前申
    訴所為，是異議人於九十二年十月二十六日向原處分機關聲明異議，並未逾法定
    之二十日異議期間，本院自應予受理，合先敘明。
五、次查，異議人於九十年三月四日中午十二時二十分許，在臺北縣永和市○○街四
    二之一號前，因未經許可在道路擺設攤位不聽勸阻，經警掣單當場舉發之違規事
    實，業據證人即臺北縣政府警察局永和分局中正橋派出所警員乙○○於本院調查
    時到庭結證屬實，復有臺北縣政府警察局九十年三月四日北縣警交字第Ｃ000
    00000號舉發違反道路交通管理事件通知單影本一紙附卷可稽，且經臺北縣
    政府警察局永和分局查處無誤，有上開分局九十二年十一月二十八日永警裁字第
    ０九二００四六一四二號書函影本一份在卷可參。異議人雖辯稱：伊當時設攤地
    點係在臺北縣永和市○○街七十號對面，並非裁決書上所指之違規地點，且斯時
    警方欲取締舉發的對象是在該地點賣炸豆腐的攤販，伊則是賣豆花的云云，然觀
    諸本件舉發警員乙○○於本院調查時到庭所證稱：「本件是我所舉發，告發地點
    應是勵行街四十二之一號，這個地址是在復興街七十號對面，這地點是勵行街與
    復興街的交叉口，因為時間太久了，詳細情形我不記得了，當時我是清除路霸及
    違規攤販的承辦人，一般情形有二：第一，我們是接獲勤務中心通報有違規擺攤
    便前往，如果不是公告路段就會先行勸導，如果是公告路段就會直接舉發；第二
    ，我們是執行巡邏勤務經過發現時，如果是公告路段就直接舉發，如果不是很嚴
    重也會先勸導，如果不是公告路段就會先行勸導，勸導不聽才會開單」、「勤務
    中心通報內容會通知我們哪個地點有違規設攤，請我們前往處理，不會通知我們
    說是賣什麼東西的攤位，該地點是屬於流動攤位，異議人當時擺設攤位是未經許
    可，該地點是屬於道路，不是公告路段，我所謂公告路段是指嚴禁擺設攤位的大
    馬路」、「‧‧‧，異議人當時是在道路上設攤的流動攤販，該地點是禁止擺攤
    」、「復興街、勵行街都算是道路」之情節（參見本院九十三年四月二十六日訊
    問筆錄），可知執勤警員係依該地點是否有違規設攤及不聽勸阻之客觀情事依法
    取締，尚非如異議人主觀認知係以販售食品之種類來判斷取締對象。且異議人斯
    時確未經許可在臺北縣永和市○○街七十號對面即上開違規地點附近距離勵行街
    口還有三台車子處擺設攤位之事實，亦據其自承在卷（參見上開本院訊問筆錄第
    四頁），是本件舉發違反道路交通管理事件通知單及原處分裁決書上所載之違規
    地點處所雖記載「永和市○○街四十二之一號」，然觀諸證人即舉發員警乙○○
    到庭之證詞及異議人於本院調查時到庭所為之陳述，佐以異議人所陳報舉發違規
    地點附近現場位置示意圖，本件舉發違規地點「永和市○○街四十二之一號」與
    異議人所陳稱之擺設攤位地點「永和市○○街七十號對面」亦屬相鄰，揆諸異議
    人擺設攤位地點係位處傳統市場內部，其本身又屬於流動攤販，本件舉發員警前
    往現場舉發時以附近較為明顯之新蓋市場門牌號碼作為違規地點之記載地址，尚
    難認有何違法或不當之處。而縱令異議人上開違規設攤地點係位於復興街，此處
    亦屬道路，仍無礙於本件違規事實之認定，兼衡本件證人即舉發警員乙○○與異
    議人素不相識，並無宿怨，亦無仇隙，應無設詞誣攀之理，實無從憑以認定舉發
    警員所為本件舉發有何異議人前揭所指違誤或不當之處。
六、再者，執勤警員掣單舉發違反道路交通管理處罰條例所列之違規事實，本質上為
    行政處分，係公務員基於職務上權力，依法就特定之具體事件所為具有公法上效
    果之單方行政行為，基於公務員為公法上行為具有公信力之原則，該行政處分當
    可被推定為真正，其據以依法處分之事實亦應認定為真正無誤，此與民事訴訴法
    第三百五十五條第一項規定：「文書，依其程式及意旨得認作公文書者，推定為
    真正」之情形相同，本此公信原則，立法者以道路交通管理處罰條例第九十二條
    第三項之授權，賦予行政機關訂定違反道路交通管理事件統一裁罰基準及處理細
    則，使執勤員警得當機處分，以達其維護交通秩序、安全之行政目的。從而，本
    件異議人既未就執勤員警之舉發有誤提出相關明確之證據以供調查，本院經查亦
    無任何證據足資證明執勤員警有何捏造事實違法取締之不法情事，則執勤員警本
    其維護交通秩序、安全職責所為之舉發，自應受到合法、正確之推定。綜上所述
    ，異議人前揭未經許可在道路擺設攤位不聽勸阻之違規事實，堪以認定，是原處
    分機關據以援引上開規定，對異議人裁處罰鍰新臺幣六百元，於法並無違誤或不
    當之處。本件異議為無理由，應予駁回。
據上論斷，應依道路交通案件處理辦法第十九條，裁定如主文。
中　　　華　　　民　　　國　  九  十  三  　年　　  四　  月　  三  十　日
                                  臺灣板橋地方法院交通法庭
                                      法    官  高  奕  驤
右正本證明與原本無異。
如不服本裁定，應於裁定送達後五日內向本院提出抗告狀。
                                      書 記 官  廖  舜  宜
中　　　華　　　民　　　國　  九  十  三  　年　　  四　  月　  三  十　日
